# 关于目前疫情下免租的处理

提问人：闲不住 时间：2020-02-21 21:01:17
请教陈版，
目前有些企业作为承租人已经和出租人谈下来可以减免疫情期间的房租，在老的租赁准则下，那这种减免的租金还需要像免租期那样在剩余的租赁期间内分摊吗？还是说可以冲减当期租赁费用？
想听听陈版的看法。谢谢

回答人：chenyiwei
该事项应作为对原租赁合同的修改进行会计处理。由于被审计单位为经营租赁方式的出租人，根据新CAS 21第四十九条：“经营租赁发生变更的，出租人应当自变更生效日起将其作为一项新租赁进行会计处理，与变更前租赁有关的预收或应收租赁收款额应当视为新租赁的收款额”。即，自与承租人就减免租金达成一致开始，应视为一项新的租赁合同，依据修改后租赁合同的总租金在剩余租赁年限内按直线法摊销确认各期租金收入，即免租的租金应在剩余租赁期内摊销，减少剩余租赁期内的租金收入。虽然此次租金减免的原因特殊，但也应按这一原则处理。
后续如果政府对减免租金的损失予以全部或部分补助的，则对收到的补助资金，同样在剩余租赁期内按直线法分摊，确认为各期的其他收益。
在实务中，建议尽可能合理估计需减免租金的时间长度，如果确实无法合理估计的，目前暂按根据政府要求减免后的实际当月租金确认租金收入。